臺灣新竹地方法院民事判決
111年度簡上字第66號
上  訴  人  吳佳穎  
被 上訴 人  黃智沅  
訴訟代理人  陳怡臻  
上列當事人間請求給付修繕費用事件，上訴人對於中華民國111
年3月18日本院新竹簡易庭110年度竹簡字第477號第一審判決提
起上訴，本院於111年7月20日言詞辯論終結，判決如下：
    主      文
上訴駁回。
第二審訴訟費用由上訴人負擔。
    事實及理由
一、本件被上訴人主張：兩造於民國110年1月30日簽訂不動產買
    賣契約書（下稱系爭契約），約定伊以總價新臺幣（下同）
    465萬元向上訴人購買門牌號碼新竹市○○路0段000巷0弄0號6
    樓房屋所有權全部（下稱系爭房屋）及其坐落土地應有部分
    ，上訴人並保證系爭房屋並無滲漏水情形。惟上訴人於同年
    3月19日交屋後，伊發現該屋浴廁門口地板溝縫有水滲漏，
    就該買賣標的物之瑕疵，伊自得請求上訴人負損害賠償責任
    等情。爰依民法物之瑕疵擔保規定，求為命上訴人給付1萬8
    ,400元之判決（被上訴人超過上開範圍之請求，業經原審判
    決駁回確定，不予贅述）。原審就上開部分准如被上訴人所
    請，上訴人對之不服，提起上訴，被上訴人答辯聲明求為駁
    回上訴。
二、上訴人則以：鑑定人於系爭房屋浴廁作放水測試後，僅有含
    水率偏高現象，未發現滲漏水，該房屋之使用及價值並未因
    此而受影響，自無瑕疵可言等語，資為抗辯。上訴聲明：㈠
    原判決關於命上訴人給付部分及該假執行之宣告均廢棄。㈡
    上開廢棄部分，被上訴人在第一審之訴駁回。
三、查兩造於110年1月30日簽訂系爭契約，約定被上訴人向上訴
    人買受系爭房屋所有權全部及坐落土地應有部分，上訴人於
    該契約附件之「標的物現況說明書」（下稱現況說明書）內
    ，就項次15「建物現況是否有滲漏水情形」、「是否曾在最
    近1年內修復滲漏水」勾選「否」；嗣上訴人於同年3月19日
    交付系爭房屋予被上訴人等情，業據被上訴人提出系爭契約
    及現況說明書為證（見原審卷17至21頁），並為兩造所不爭
    執，堪信為真實。
四、按所謂物之瑕疵，係指存在於物之缺點而言。凡依通常交易
    觀念，或依當事人之決定，認為物應具備之價值、效用或品
    質而不具備者，即為物有瑕疵。物之出賣人對於買受人，應
    擔保其物依民法第373條之規定危險移轉於買受人時無滅失
    或減少其價值之瑕疵，亦無滅失或減少其通常效用或契約預
    定效用之瑕疵；出賣人並應擔保其物於危險移轉時，具有其
    所保證之品質，民法第354條第1項前段、第2項定有明文。
    此乃出賣人應負之法定責任，不以其對於瑕疵之發生有故意
    或過失為必要。又買賣之物，缺少出賣人所保證之品質者，
    買受人得請求不履行之損害賠償，民法第360條亦有明文。
    負損害賠償責任者，除法律另有規定或契約另有訂定外，應
    回復他方損害發生前之原狀；債權人得請求支付回復原狀所
    必要之費用，以代回復原狀，則為同法第213條第1項、第3
    項所明定。本件上訴人於現況說明書為上述勾選並以之作為
    系爭契約附件，即已保證系爭房屋具備「無滲漏水」之品質
    。而被上訴人主張上訴人所交付之系爭房屋，其浴廁門口地
    板溝縫有水滲漏一節，固為上訴人所否認。惟經原審囑託社
    團法人新竹市建築師公會鑑定，由鑑定建築師於110年10月4
    日先行以水分計（BLD8800）量測浴室牆外側溼度（上午10:
    40)，接著進行現場試水試驗，試水方式為將浴室地坪蓄水
    至門檻高度，蓄水後持續約65分鐘後再觀察有無滲漏水情形
    ，並以水分計（BLD8800）量測浴室牆外側溼度（上午11:50
    ），當日下午再度前往標的物觀察有無滲漏水情形，再一次
    以水分計（BLD8800）量測浴室牆外側溼度（下午2:50），
    鑑定結果認為：現場G點（位於浴室牆外側門檻邊）經3次量
    測水分讀數分別為23.9%、44.2%、100%，顯示該處含水率有
    明顯增加趨勢，但現場並未出現滲漏水情形等情，有該會11
    0年11月19日鑑定報告書可按（見原審卷157、159頁）。準
    此，系爭房屋浴室牆外側雖於鑑定當日並未出現滲漏水情形
    ，惟以該G點含水率於短短4小時內即由23.9%遽增至100%，
    參以浴室常處於潮溼狀態，而含水率飽和後即將出現滲水現
    象等情研判，堪信被上訴人主張系爭房屋浴廁門口地板溝縫
    有水滲漏乙情為真，自難認為系爭房屋已具備上訴人所保證
    「無滲漏水」之品質，且依社會通念判斷，該情將減損系爭
    房屋之價值、效用及品質，自屬物之瑕疵。則依民法第360
    條規定，被上訴人自得向上訴人請求不履行之損害賠償。茲
    經鑑定結果認為：浴室G點含水率偏高研判應與門檻有關，
    建議修復方法為將門檻拆除重作，修復工程費為18,400元等
    語，有上開鑑定報告書足稽（見原審卷159頁），依前說明
    ，自非不得以該修復必要費用，據為損害賠償額之認定。從
    而被上訴人本於民法物之瑕疵擔保規定，請求上訴人賠償1
    萬8,400元，尚非無據，應予准許。
五、綜上所述，被上訴人依民法第360條規定，請求上訴人給付1
    萬8,400元，為有理由，應予准許。又所命給付之金額或價
    額未逾50萬元之判決，應依職權宣告假執行，民事訴訟法第
    389條第1項第5款定有明文。是則原審判命上訴人如數給付
    ，並依職權宣告假執行，於法並無違誤。上訴論旨指摘原判
    決此部分不當，求予廢棄改判，為無理由，應駁回其上訴。
六、據上論結，本件上訴為無理由，依民事訴訟法第436條之1第
    3項、第449條第1項、第78條，判決如主文。
中　　華　　民　　國　　111 　年　　7 　　月　　29　　日
                 民事第一庭審判長法　官  梁玉芬
                                 法　官  李珮瑜
                                 法  官  李宇璿

以上判決正本係照原本作成。
本判決不得上訴。
中　　華　　民　　國　　111 　年　　7 　　月　　29　　日
                                 書記官  呂聖儀